臺灣高等法院臺南分院刑事裁定
110年度抗字第378號
抗  告  人  
即 受刑 人  何政遠


                 
上列抗告人因違反毒品危害防制條例等案件，不服臺灣嘉義地方
法院中華民國110年4月15日定應執行刑之裁定（110年度聲字第2
92號），提起抗告，本院裁定如下：
    主  文
抗告駁回。
    理  由
一、原裁定意旨略以：抗告人即受刑人甲○○因販賣第三級毒品既
    遂、未遂、私行拘禁、傷害、恐嚇等案件，經法院先後判處
    如附表編號1至7所示之刑，其中附表編號5至7所示之刑，並
    經定應執行有期徒刑11月，如易科罰金，以新臺幣（下同）
    1仟元折算1日，且均經分別確定在案。茲檢察官聲請定其應
    執行之刑，審核認聲請為正當，爰定其應執行之刑為有期徒
    刑5年6月。又如附表編號4至7所示之罪雖得為易科罰金，但
    與附表編號1至3不得易科罰金之罪刑合併定應執行之刑結果
    ，已不得易科罰金，爰毋庸就所定之應執行刑諭知易科罰金
    之折算標準等語。
二、抗告意旨略以：抗告人本件因上開違反毒品危害防制條例等
    案件，經臺灣嘉義地方法院裁定應執行有期徒刑5年6月。然
    該裁定並未就抗告人所為各該犯行之時間、態樣及抗告人之
    人格特性、犯罪之動機、目的與手段等情綜合判斷，所定之
    應執行刑遠高於同類型案件所定之應執行刑，其裁量權之行
    使並非妥適，為此不服提起抗告，請求撤銷該裁定，並為適
    法、合情、合理之裁定等語。
三、按刑法第51條第5款規定：「數罪併罰，宣告多數有期徒刑
    者，應於各刑中之最長期以上，各刑合併之刑期以下，定其
    應執行之刑期，但不得逾30年。」係採限制加重主義，就俱
    發各罪中，以最重之宣告刑為基礎，由法院參酌他罪之宣告
    刑，裁量加重定之，上揭不得逾法定之30年最高限制，即法
    理上所稱之外部性界限。次按法律上屬於自由裁量之事項，
    雖非概無法律性之拘束，以法院就宣告刑自由裁量權之行使
    而言，應受比例原則、公平正義原則之規範，並謹守法律秩
    序之理念，體察法律之規範目的，使其結果實質正當，俾與
    立法本旨相契合，亦即合於裁量之內部性界限。從而，倘若
    符合此內、外部性之界限，當無違法、失當可指（最高法院
    106年度台抗字第469號裁定意旨參照）。
四、經查：
㈠、抗告人因販賣第三級毒品既遂、未遂、私行拘禁、傷害、恐
    嚇危害安全等7罪，經法院分別判處如附表編號1至7所示之
    刑，且均經確定在案，有如附表編號1至7所示各該刑事判決
    及臺灣高等法院被告前案紀錄表在卷可憑。上述罪刑合乎數
    罪併罰之要件，經檢察官向原審聲請定其應執行刑，原審審
    核後，認檢察官之聲請為正當，而裁定附表編號1至7所示各
    罪，定其應執行刑為有期徒刑5年6月。又抗告人所犯如附表
    編號1至3所示之罪所處之刑不得易科罰金，而如附表編號4
    至7所示之罪所處之刑則得易科罰金，依刑法第50條第1項但
    書、第2項之規定，除經抗告人請求檢察官聲請合併定其應
    執行之刑，否則上開各罪應不得併合處罰，而使抗告人喪失
    易科罰金之利益，惟抗告人就如附表編號1至7所示各罪所處
    之刑，業已請求檢察官聲請合併定其應執行之刑，此有抗告
    人出具之刑法第50條第1 項但書案件是否請求定應執行刑調
    查表（見原審卷第7-8頁）在卷可稽，本件符合刑法第50條
    第2項之規定，自得合併定應執行刑。
㈡、又抗告人所犯如附表編號5至7所示之罪所處之刑，曾經臺灣
    嘉義地方法院以108年度訴字第516號、108年度易字第646號
    刑事判決，定應執行有期徒刑11月，如易科罰金，以1仟元
    折算1日確定，有該刑事判決及臺灣高等法院被告前案紀錄
    表附卷足參，是就附表編號1至7所示之罪所處之刑再為定應
    執行刑之裁判時，除不得逾越刑法第51條第5款所定法律之
    外部界限外，亦應受內部界限之拘束，即不得重於上開所定
    之應執行刑有期徒刑11月，與尚未合併定應執行刑之有期徒
    刑3年6月、1年6月、4年、3月加計後之總和，即有期徒刑10
    年2月。原審裁定以抗告人所犯如附表編號1至7所示各罪之
    宣告刑為基礎，合併定其應執行之刑為有期徒刑5年6月，係
    在如附表所示罪刑中之最長刑期4年（即附表編號3所示刑期
    ）以上，前述10年2月以下，並未逾越刑法第51條第5款所定
    之方法與範圍，從形式上觀察，並未逾越法律外部性界限及
    定執行刑之恤刑目的。另兼衡罪責相當、特別預防之刑罰目
    的，審酌受刑人所犯如附表編號1至7所示各罪反應出之人格
    、犯罪傾向，並衡酌整體犯罪過程各罪彼此間之關聯性（個
    別犯行之時間、空間、各行為所侵害法益之專屬性或同一性
    、數罪對法益侵害之加重效應等），及定應執行刑之限制加
    重原則等情狀綜合判斷，亦無違反法律內部性界限之情事，
    原審裁定自難認其裁量權之行使，有何違法或不當之處，原
    裁定雖未敘明衡酌前揭整體犯罪過程各罪彼此間之關聯性等
    情而為定應執行刑，惟於結論並無影響。綜上，抗告意旨指
    摘原裁定未適法為執行刑裁量權之行使，揆諸上揭說明，其
    抗告為無理由，應予駁回。
五、據上論斷，應依刑事訴訟法第412條，裁定如主文。
中　　華　　民　　國　　110 　年　　5 　　月　　24　　日
                  刑事第四庭    審判長法　官  郭玫利
                                      法　官  曾子珍
                                      法　官  陳金虎
以上正本證明與原本無異。
如不服本裁定，應於收受本裁定後五日內向本院提出抗告狀。
　　　　　　　　　　　　　　　　　　　書記官  蘇文儀　　
中　　華　　民　　國　　110 　年　　5 　　月　　24　　日
附表：
編　　　　號  1 2 3 罪　　　　名  販賣第三級毒品未遂 販賣第三級毒品未遂 販賣第三級毒品既遂 宣　　告　刑  有期徒刑3年6月 有期徒刑1年6月 有期徒刑4年 犯　罪　日 期  107年12月12日 107年09月08日 108年01月15日 偵查(自訴)機關年度案號  臺灣嘉義地方檢察署108年度偵字第2487號 臺灣桃園地方檢察署108年度軍偵字第114號等 臺灣嘉義地方檢察署108年度少連偵字第23號 最　後 事實審 法院 臺灣高等法院臺南分院 臺灣桃園地方法院 臺灣高等法院臺南分院  案號 108年度上訴字第1466號 108年度訴字第725號 109年度上訴字第463號  判決日期 109年02月26日 109年05月25日 109年07月08日 確　定 判　決 法院 臺灣高等法院臺南分院 臺灣桃園地方法院 最高法院  案號 108年度上訴字第1466號 108年度訴字第725號 110年度台上字第1586號  確定日期 109年03月26日 109年07月01日 110年02月19日  備註      

編　　　　號  4 5 6 罪　　　　名  傷害 私行拘禁 傷害 宣　　告　刑  有期徒刑3月，如易科罰金，以新臺幣1,000元折算1日 有期徒刑6月，如易科罰金，以新臺幣1,000元折算1日 有期徒刑6月，如易科罰金，以新臺幣1,000元折算1日 犯　罪　日 期  108年02月06日 108年01月30日 108年01月30日 偵查(自訴)機關年度案號  臺灣嘉義地方檢察署109年度偵字第6661號 臺灣嘉義地方檢察署108年度偵字第3237號等 臺灣嘉義地方檢察署108年度偵字第3237號等 最　後 事實審 法院 臺灣嘉義地方法院 臺灣嘉義地方法院 臺灣嘉義地方法院  案號 109年度嘉簡字第1200號 108年度訴字第516號、108年度易字第646號 108年度訴字第516號、108年度易字第646號  判決日期 109年09月30日 109年12月25日 109年12月25日 確　定 判　決 法院 臺灣嘉義地方法院 臺灣嘉義地方法院 臺灣嘉義地方法院  案號 109年度嘉簡字第1200號 108年度訴字第516號、108年度易字第646號 108年度訴字第516號、108年度易字第646號  確定日期 109年11月10日 110年02月10日 110年02月10日  備註    編號5至7經定應執行有期徒刑11月，如易科罰金，以新臺幣1,000元折算1日 編號5至7經定應執行有期徒刑11月，如易科罰金，以新臺幣1,000元折算1日 

編　　　　號  7   罪　　　　名  恐嚇危害安全   宣　　告　刑  有期徒刑2月，如易科罰金，以新臺幣1,000元折算1日   犯　罪　日 期  108年01月31日   偵查(自訴)機關年度案號  臺灣嘉義地方檢察署108年度偵字第3237號等   最　後 事實審 法院 臺灣嘉義地方法院    案號 108年度訴字第516號、108年度易字第646號    判決日期 109年12月25日   確　定 判　決 法院 臺灣嘉義地方法院    案號 108年度訴字第516號、108年度易字第646號    確定日期 110年02月10日    備註   編號5至7經定應執行有期徒刑11月，如易科罰金，以新臺幣1,000元折算1日